臺灣雲林地方法院刑事判決　　　　　　　 100年度易字第50號
公　訴　人　臺灣雲林地方法院檢察署檢察官
被　　　告　林秋葉
　　　　　　蔡雪如
上二人共同
選任辯護人　林再輝律師
上列被告因詐欺案件，經檢察官提起公訴（99年度偵續字第47號）
，本院判決如下：
    主  文
林秋葉、蔡雪如共同犯詐欺取財罪，各處有期徒刑壹年。
    事  實
一、林秋葉與蔡吳阿葉係朋友關係，林秋葉與蔡雪如則為母女關
    係。林秋葉、蔡雪如均明知無何特殊管道可以購得香港六合
    彩明牌，詎其二人竟基於意圖為自己不法所有之犯意聯絡，
    於民國96年4 月間某日起，陸續多次向蔡吳阿葉捏詞訛稱渠
    等有認識特殊管道人士即廖三郎，得以為其購買香港六合彩
    明牌，致使蔡吳阿葉陷於錯誤起意投資，將其本身資金陸續
    交付林秋葉、蔡雪如購買香港六合彩明牌，並分別向李葆龍
    借款新臺幣（下同）10萬元、蘇玉霞借款20萬元、李花借
    款80萬元，交付林秋葉、蔡雪如購買香港六合彩明牌，迄97
    年4 月間某日為止，共交付222 萬4 千元，嗣蔡吳阿葉發現
    遲未取得上開投資之獲利，始知受騙。
二、案經蔡吳阿葉訴由臺灣雲林地方法院檢察署檢察官偵查起訴
    。
    理  由
一、證據能力之說明：
（一）按被告以外之人於審判外之言詞或書面陳述，除法律有規
      定者外，不得作為證據，刑事訴訟法第159 條第1 項定有
      明文。經查，證人李花於警詢時未經具結之證述內容、
      證人蔡宗利於偵訊時未經具結之證述內容、告訴人蔡吳阿
      葉於偵訊時之指述內容，被告及其辯護人依上開規定主張
      因無具結作為擔保故均無證據能力，本院亦認上開人等均
      業於本院審理時經傳喚到庭具結作證並接受交互詰問，是
      上開證人於警詢或偵訊時未經具結之證述、告訴人於偵訊
      時之指述，並無不可替代性，應均無證據能力。
（二）按被告以外之人於偵查中向檢察官所為之陳述，除顯有不
      可信之情況者外，得為證據，刑事訴訟法第159 條之1 第
      2 項定有明文。所謂「不可信之情況」，應由法院審酌被
      告以外之人於陳述時之外在環境及情況而為判斷；而被告
      以外之人於偵查時，是否與被告對質，與其陳述時之外在
      環境並無必然之關聯，自不得以偵查中未經被告詰問，逕
      認該陳述無證據能力；至該等陳述與事實是否相符，要屬
      證據證明力之問題，與證據能力之有無，不容混淆（最高
      法院94年度台上字第7132號、95年度台上字第1585號等判
      決要旨參照）。又證人於檢察官偵查中所為之陳述，審酌
      該陳述作成之客觀條件及環境，認其心理狀態健全，並無
      受到脅迫、利誘或詐欺，自非顯有不可信之情形，依刑事
      訴訟法第159 條之1 第2 項之規定，自得為證據（最高法
      院95年度台上字第934 號判決要旨參照）。經查，下述經
      本院列為本案證據之證人蘇玉霞、廖三郎、李葆龍、王秉
      瑜、李花於檢察官偵查時所為之具結證述內容，依據偵
      訊過程及筆錄記載，可認渠等於檢察官偵查中為陳述時，
      並無任何遭受外力不當干涉之顯不可信之情況，況被告及
      辯護人於本院審理時，亦無具體指陳該等證述作成時，有
      何外在環境及情況足以影響證人證述之任意性及真實性，
      而有何顯有不可信之情況者，故上開證人於偵訊時經具結
      之證述，均堪認有證據能力。
（三）本案卷內所附之被告蔡雪如所簽立之還款承諾書、取款明
      細、本票、錄音光碟譯文（詳98年度他字第1031號卷第2
      至7 頁），被告及其辯護人雖主張係被告蔡雪如遭強暴脅
      迫所書立之文書及錄製之內容，而無證據能力，惟依臺灣
      嘉義地方法院98年度嘉簡字第202 號98年9 月24日之勘驗
      筆錄，他案法官勘驗上開錄音光碟後，認定被告蔡雪如錄
      音中語氣正常，沒有哭泣或發抖（詳99年度偵續字第47號
      卷第50頁反面），且被告及其辯護人於本院審理時亦未舉
      出具體事證，證明上開文書資料及錄音內容係經強暴脅迫
      所取得，是並無證據證明上開文書資料有私人違法取證之
      情形，亦無其他法律規定不得作為證據之情形，應認均有
      證據能力。
（四）按被告以外之人於審判外之言詞或書面陳述，除法律有規
      定者外，不得作為證據；被告以外之人於審判外之陳述，
      雖不符刑事訴訟法第159 條之1 至之4 之規定，而經當事
      人於審判程序同意作為證據，法院審酌該言詞陳述或書面
      陳述作成時之情況，認為適當者，亦得為證據，刑事訴訟
      法第159 條第1 項、第159 條之5 第1 項分別定有明文。
      經查，下述其餘本判決所引用之被告以外之人於審判外之
      陳述，業據被告及其辯護人於本案準備程序中陳明均同意
      作為本案之證據使用（詳本院卷第39頁、第43至45頁），
      且經本院於審理時提示卷內各該被告以外之人於審判外陳
      述之筆錄，讓公訴人、被告及其辯護人表示意見，而本院
      審酌該等審判外陳述作成時之情況，未見有何不能自由陳
      述之情形，亦無違法取證等瑕疵，且與本案待證事實具有
      關聯性，認以之作為證據應屬適當，均堪認有證據能力。
二、認定犯罪事實所憑證據及理由：
    訊據被告林秋葉、蔡雪如均矢口否認有何詐欺取財之犯行，
    被告林秋葉辯稱：伊有幫告訴人蔡吳阿葉簽六合彩，但並沒
    有向告訴人騙稱可以購買香港六合彩明牌之事云云；被告蔡
    雪如辯稱：伊並沒有經手其母林秋葉幫告訴人簽六合彩之事
    ，更沒有向告訴人騙稱可以購買香港六合彩明牌之事云云（
    詳本院卷第39頁反面、第40頁）。被告二人之共同辯護人則
    為渠等辯護略稱：告訴人蔡吳阿葉因擔心其子蔡昆龍、蔡宗
    利知道其簽賭六合彩，乃拜託被告林秋葉代其簽買六合彩，
    期間係自96年7 、8 月至97年4 月間，次數約有上百次，但
    總金額約僅5 、6 萬元，並無如告訴人所稱共交付被告222
    萬4 千元之情，且被告蔡雪如並未經手告訴人六合彩簽賭事
    宜，更未向告訴人拿取任何金錢，也沒有唆使告訴人簽六合
    彩或投資購買六合彩明牌。而告訴人就本案之前後說詞本身
    即有諸多不一致之處，且證人李花證稱告訴人向其借款80
    萬元的時間點是在97年端午節的前幾天，若是如此就與告訴
    人所提出之錄音中所談內容不相吻合，因為錄音之日若係如
    告訴人所稱是97年5 月28日，則依證人李花之證述內容，
    告訴人應還尚未向證人李花借款80萬元，怎麼錄音中會提
    到該80萬元包含在200 多萬元的借款內，最大可能即是錄音
    中所言之內容是被強迫做的，才會算入該80萬元借款，另外
    還款確認書裡面的內容也是虛構出來的，所以金額會對不起
    來。退一步言，告訴人本身就有在簽六合彩，她應知道不可
    能有所謂的明牌，因若真有明牌的話，知道的人怎可能拿出
    來賣，自己獨吞就好，不可能還會拿出來賣，再者簽賭本身
    就有一定風險，不管是拿錢出來買明牌或是簽賭，不可能是
    穩賺的，而告訴人所稱於很長的一段時間，陸續交付被告共
    約200 多萬元去購買明牌乙節，亦不符常理，故實際上並無
    告訴人所稱被告向其詐騙之情，而告訴人之所以會誣指被告
    向其詐欺取財，原因是告訴人及其子等人之前毆打被告二人
    成傷，而被法院判決有罪，所以基於報復心理才會誣指被告
    上情等語（詳本院卷第43頁、第141 頁反面、第142 頁）。
    經查，被告林秋葉、蔡雪如並無特殊管道可以購得香港六合
    彩明牌，且亦未為告訴人向證人廖三郎購買明牌乙節，為被
    告二人所不爭執，經核與證人廖三郎於偵查中及本院審理時
    具結證稱：我沒有在玩六合彩，林秋葉沒有向我提過她有在
    玩六合彩的事情，也未曾與我談及要買明牌的事情等語相符
    （詳99年度偵續字第47號卷第81、83頁、本院卷第107 頁反
    面、第108 頁反面、第112 頁），是被告二人實際上並無為
    告訴人購買明牌之事實，應堪認定。故本件旋應審究之點，
    在於被告二人是否有向告訴人訛稱有特殊管道可以購得香港
    六合彩明牌，而使告訴人陷於錯誤，陸續將資金交付被告二
    人欲購買香港六合彩明牌之情？以下析述之：
（一）告訴人因被告二人向其訛稱有特殊管道可以購得香港六合
      彩明牌，因而陷於錯誤陸續將自身所有之資金、典當家中
      物品所得資金，及分別向李葆龍、蘇玉霞、李花借得之
      10萬元、20萬元、80萬元款項，交付被告二人欲購買香港
      六合彩明牌乙節，業據證人王秉瑜於偵查中具結證稱：96
      、97年間蔡吳阿葉有到我經營的銀樓，第一次是來抵押神
      明帽，第二次是來賣金牌，我有將該二次之時間、金額記
      載在登記簿上等語（詳99年度偵續字第47號第111 、112
      、114 頁），於本院審理時除具結證稱同上之內容外，另
      補充結證稱：第一次神明帽的部分我是借給蔡吳阿葉49萬
      240 元，後來蔡吳阿葉說要把神明帽賣給我，沒有拿錢把
      神明帽贖回去，蔡吳阿葉跟我說那些錢要投資、做生意，
      而且跟我說該投資穩的、安全的等語（詳本院卷第120 至
      126 頁、第144 頁）；證人李葆龍於偵查中具結證稱：蔡
      吳阿葉有一次向我借10萬元，我即於96年10月9 日從我臺
      灣土地銀行帳戶內領9 萬元出來，另外加現金1 萬元，共
      10萬元借給蔡吳阿葉，該次蔡吳阿葉說借10萬元是要去買
      牌支，說有人邀她要買牌支等語（詳99年度偵續字第47號
      第102 、106 頁），於本院審理時除具結證稱同上之內容
      外，另補充結證稱：我借錢給蔡吳阿葉後，她子女有叫我
      不要借錢給她，因她子女知道她那陣子花錢花的很兇，會
      打電話跟她子女要錢，她子女就說她媽媽怪怪的，怎麼一
      直追錢，蔡吳阿葉事後還錢給我的時候，很生氣跟我說不
      是叫我不要跟她的子女講（指借錢之事），為何我還要跟
      她的子女講等語（詳本院卷第114 至119 頁、第143 頁）
      ；證人蘇玉霞於偵查中具結證稱：蔡吳阿葉有向我借20萬
      元，她說廖三郎要包牌用，借錢當時是蔡吳阿葉帶蔡雪如
      來我家，當時我、蔡雪如及我先生在場，後來我先生去領
      錢，當時蔡雪如是說這些錢要拿去給廖三郎包牌等語（詳
      99年度偵續字第47號第103 、105 頁）（證人蘇玉霞於本
      院審理時經以證人身分傳喚而未到庭，詳本院卷第113 頁
      ）；證人李花於偵查中具結證稱：蔡吳阿葉在97年端午
      節前幾天有跟我借80萬元，說要拿給李三郎簽牌，我有聽
      過蔡吳阿葉提及林秋葉、蔡雪如，她說這二個人是負責拿
      錢給李三郎簽牌，蔡吳阿葉向我借錢時就有跟我說，錢是
      要交給那二個女的，蔡吳阿葉跟我借錢時說如果中了，牌
      開出來就要還我，她說沒有幾天就可以還我了，但事後錢
      沒有還我，蔡吳阿葉就跟我說錢被李三郎騙了，她曾跟我
      說過李三郎有明牌，她的錢就是要拿給李三郎簽牌，她說
      牌很穩，她說她相信牌會出，但事後她說牌要出也沒有，
      一次騙一次等語（詳99年度偵續字第47號卷第133 至136
      頁），於本院審理時除具結證稱同上之內容外，另補充結
      證稱：她跟我說要拿給林秋葉去簽牌，林秋葉他們再把錢
      拿給李三郎，（檢察官問：是李三郎或是廖三郎？）他只
      有跟我說是三郎，蔡吳阿葉跟我借錢的時間點約端午節前
      快一個禮拜，因她還說要幫我綁粽子，（法官問：蔡吳阿
      葉跟你借錢時，是跟你說單純簽六合彩而已，還是說有要
      買明牌？）蔡吳阿葉跟我借錢時有講要買明牌，（法官問
      ：他有無說要向誰買明牌？）要拿錢給林秋葉，林秋葉再
      拿錢給三郎買明牌，（法官問：蔡吳阿葉有無跟你說簽牌
      的結果？）結果就是被騙了，（法官問：蔡吳阿葉跟妳借
      錢的時間有無記錯？）是端午節前幾天跟我拿這筆錢，（
      法官問：是96或是97年的事情？）我忘記了，那時候端午
      節，應該是97年的樣子，（法官問：為何確定是97年？）
      距離端午節沒有幾天，過沒幾天就是端午節，她還說要幫
      我綁粽子，我還跟她說不用，是我拿錢給她時，她才說要
      幫我綁粽子等語（詳本院卷第127 至132 頁、第145 頁）
      明確，並有證人李葆龍之臺灣土地銀行帳戶存摺明細、證
      人蘇玉霞之夫林新福之北港郵局帳戶往來明細、證人王秉
      瑜記載之飾金買入登記表等在卷可資佐憑（詳99年度偵續
      字第47號第107 頁、第118 至121 頁、第122 頁）。綜上
      證據，可認被告二人有向告訴人訛稱得為其購買六合彩明
      牌，使告訴人陷於錯誤而陸續將本身資金及為購買明牌而
      向李葆龍、蘇玉霞、李花等人借得之款項，交付被告二
      人之事實，應堪認定。被告林秋葉雖辯稱僅有為告訴人簽
      六合彩，惟若告訴人僅係單純請被告林秋葉為其簽六合彩
      ，依一般經驗法則，其每次簽注六合彩所需之費，應不至
      於到達數十萬元之譜，而讓告訴人至須典當物品及向他人
      借款之程度，是被告林秋葉所辯尚難採信。至於被告之辯
      護人雖為被告辯護稱告訴人就本案之前後說詞有諸多不一
      致之處，且告訴人本身有在簽六合彩，應知道不可能有所
      謂的明牌，因若真有明牌的話也不會有人拿來賣，故告訴
      人稱於很長的一段時間，陸續交付被告共約200 多萬元去
      購買明牌乙節並不符常理等語，惟告訴人本身教育程度不
      高且不識字，是雖一般理性之人均知無所謂的明牌，但告
      訴人本件即係因貪圖投機利益及信賴與被告間之友誼關係
      ，認定被告有特殊管道人士能為其購買「明牌」之所言為
      真，以致陷於錯誤而陸續交付資金給被告二人欲購買被告
      所稱之「明牌」，又告訴人於本案偵審中及他案審理時，
      關於向他人借款之用途及目的，說詞雖有不一致之處，應
      認係告訴人於之前他案審理時，因不願讓其家人知悉其有
      去簽賭六合彩及借錢交付給被告欲購買六合彩明牌之情，
      才未能明言向他人借款即係為交付被告為其購買六合彩明
      牌，是告訴人指述被告二人有事實欄所述對其詐欺取財之
      情事，經與上開證人所證述之內容及卷內相關文書證據資
      料相互勾稽核對後，尚非不可採信。
（二）告訴人自96年4 月間某日起，迄97年4 月間某日為止，因
      聽信被告二人得為其購買六合彩明牌之言，而陸續交付被
      告二人之金錢數額共為222 萬4 千元乙節，業據證人即告
      訴人之子蔡宗利於臺灣嘉義地方法院98年度嘉簡字第202
      號確認本票債權不存在事件審理時證稱：蔡雪如有簽二次
      本票，第一次是於97年5 月28日，簽2 百多萬元的本票1
      張，另外當天還有簽1 張20萬元的本票，後來過幾天她說
      沒有辦法一次還清這麼多錢，要改成一個月還50萬元，所
      以於97年6 月2 日改簽4 張各50萬元的本票，當天有錄音
      ，還款承諾書也是蔡雪如於當天所簽立的，蔡雪如之所以
      簽這些本票，是因蔡雪如找我媽合資買六合彩的明牌，我
      們認為蔡雪如是騙人的，所以要求其將錢還我們，蔡雪如
      說他都將錢匯給一個叫廖三郎的人，因為他還沒辦法將錢
      拿回來，所以先開立本票給我們等語（詳99年度偵續字第
      47號卷第50頁及其反面頁），於本院審理時除具結證稱同
      上之內容外，另補充結證稱：於97年7 月15日晚間與被告
      二人商談還錢事宜時，有打被告二人，因為我媽媽被他們
      騙這麼多錢，而我們發現我媽媽被他們騙錢之事後，蔡雪
      如從97年5 月就開始寫本票說要還錢給我們，但又一直沒
      還，且97年6 月2 日所簽之本票也沒有兌現，所以一時氣
      憤才打他們，而97年7 月15日當天蔡雪如並沒有簽本票，
      本件所有的錢都是我媽媽在97年5 月前就陸陸續續交付給
      被告二人，有2 、3 年的期間，我知道我媽媽有分別向李
      葆龍借款10萬元、蘇玉霞借款20萬元、李花借款80萬元
      ，上開金額都是被我媽媽拿去買六合彩明牌，我媽媽最後
      一次拿錢蔡雪如，應是在97年4 月左右，取款明細是蔡雪
      如每次拿錢時紀錄給我媽媽的，我媽媽有告訴我拿錢給被
      告二人，被告二人也親口說我媽媽有拿錢給他們，我媽媽
      把我家的金子拿去變賣，把變賣的錢全部拿給被告二人，
      我一回家我媽媽知道事情瞞不住，因為我們會去神明廳拜
      拜，所以才跟我們講，說她把錢拿去投資購買六合彩明牌
      ，我可以確定還款承諾書是蔡雪如在97年6 月2 日寫的，
      因為在97年7 月15日之前，我就有看到這張還款承諾書等
      語（詳本院卷第94至106 頁、第111 頁）明確，並有被告
      蔡雪如於97年5 月28日所簽立面額20萬元之本票1 張、於
      97年6 月2 日所簽立之還款承諾書、面額各為50萬元之本
      票4 張，及取款明細、錄音光碟譯文內容等在卷可資為佐
      （詳98年度他字第1031號卷第2 至7 頁）。是依上開證人
      蔡宗利所證之情，及還款承諾書及取款明細所記載之被告
      二人向告訴人拿取之金錢總額均為222 萬4 千元，又還款
      承諾書上係記載被告蔡雪如係自96年4 月間某日起，迄97
      年4 月間某日為止，以簽賭六合彩名義，向告訴人拿取現
      金等情，可認被告二人有於96年4 月間某日起，迄97 年4
      月間某日為止，共詐取告訴人222 萬4 千元之事實，足堪
      認定。至於被告蔡雪如辯稱沒有經手其母林秋葉幫告訴人
      簽六合彩之事，更沒有向告訴人騙稱可以購買香港六合彩
      明牌，若其辯為真，則何以告訴人等非僅向被告林秋葉討
      還款項，而是要求其寫下還款承諾書及簽立本票以資為憑
      ，且因渠等事後仍未還款，告訴人之子即因氣憤難平而出
      手傷害之；又被告蔡雪如尚辯稱係於97年7 月15日當天，
      遭告訴人等強暴脅迫之下，才簽立本票等文書資料，惟上
      開本票中有兩張本票之到期日係在被告蔡雪如所稱被逼迫
      簽立之97年7 月15日之前，即97年5 月28日及97年7 月2
      日，另還款承諾書上亦記載「蔡雪如願於97年7 月2 日償
      還50萬元」，則被告蔡雪如所言上開文書及票據均係於97
      年7 月15日簽立等情，實有違於一般交易常情，是綜上可
      認被告蔡雪如所辯並非實情，難以採信。另被告之辯護人
      雖為被告辯護稱本案中之還款承諾書、取款明細、本票、
      錄音光碟內容，均係被告蔡雪如遭告訴人等強暴脅迫之下
      所得之物，故關於其中記載之內容亦有與證人李花所證
      述之告訴人向其借款之時間點不相符合之處等語，惟關於
      還款承諾書、取款明細、本票、錄音光碟內容部分，業經
      他案法官勘驗認定被告蔡雪如於錄音中並無遭強暴脅迫之
      情事，且被告及其辯護人於本院審理時亦未舉出具體事證
      ，證明上開文書資料及錄音內容係被告蔡雪如遭強暴脅迫
      之下所取得，已如前述，又上開證人李花係以告訴人對
      其說：「要幫其包端午節之粽」，來回憶推論應是在97年
      的端午節前，但告訴人對證人李花言該句話之時間並非
      必然在端午節前幾天，可能是更早之前告訴人即對證人說
      該年端午節時要幫其包粽，況亦有可能係證人誤記告訴人
      向其借款之年份時間，是上開文書證據所記載之內容，尚
      非不可採信。
（三）綜上所述，被告林秋葉、蔡雪如有事實欄所述之犯行，事
      證明確，堪以認定，應依法論科。
三、論罪科刑部分：
（一）核被告林秋葉、蔡雪如所為，均係犯刑法第339 條第1 項
      之詐欺取財罪。又被告二人間就其所犯之詐欺取財罪，有
      犯意聯絡及行為分擔，應論以共同正犯。另按行為人若基
      於概括之犯意，在密切接近之一定時、地持續實行之複次
      行為，倘依社會通念，於客觀上認為符合一個反覆、延續
      性之行為觀念者，於刑法評價上，即應僅成立一罪，即學
      理上所稱之「集合犯」（最高法院95年度台上字第1079號
      判決意旨供參）。被告二人以向告訴人騙稱可為其購買六
      合彩明牌之行騙模式，陸續詐騙告訴人之金錢，渠等所為
      客觀上具有反覆、延續實行之特徵，應評價為包括一罪之
      集合犯，而各論以一詐欺取財罪。
（二）爰審酌被告母女二人均屬身心健全之人，竟不思尋正道賺
      取金錢財物，而在明知並無購買六合彩明牌之管道的情形
      下，猶利用告訴人貪圖投機利益之心態，以向告訴人訛稱
      能有管道購買六合彩明牌來穩獲投資利益之方式，詐取年
      老無知且不識字之告訴人的金錢財物，渠等行為破壞人與
      人之間的信賴關係，應予非難，且詐取之金額高達222 萬
      4 千元，對告訴人造成之損害甚鉅，復尚未與告訴人達成
      和解及返還詐取之金額，又被告二人於犯後否認犯行，未
      見悔意，犯後態度均非良好，惟考量被告二人均無前科紀
      錄，素行尚佳，有臺灣高等法院被告前案紀錄表在卷可參
      （詳本院卷第1 至4 頁），而被告林秋葉、蔡雪如教育程
      度分別為國中畢業、高中肄業，智識程度均屬非高，且被
      告蔡雪如已離婚，現育有兩位年齡分別為11歲、8 歲尚在
      國小就學之子女，有被告全戶戶籍查詢資料附卷可憑（詳
      本院卷第146 至149 頁），暨衡之被告二人向告訴人詐騙
      之手段、獲取之金錢利益等一切情狀，分別量處被告二人
      如主文所示之刑。
據上論斷，應依刑事訴訟法第299 條第1 項前段，刑法第28條、
第339 條第1 項，刑法施行法第1 條之1 第1 項、第2 項前段，
判決如主文。
本案經檢察官黃立夫到庭執行職務。
中    華    民    國    100   年    9     月    2    日
                  刑事第四庭  審判長法  官 吳福森
                                    法  官 吳錦佳
                                    法  官 楊皓潔
以上正本證明與原本無異。
如不服本判決，應於收受本判決後10日內向本院提出上訴書狀，
並應敘述具體理由。如未敘述上訴理由者，應於上訴期間屆滿後
20日內向本院補提理由書狀（均須按他造當事人之人數附繕本）
「切勿逕送上級法院」。
                                    書記官 吳伊婷
中    華    民    國   100    年    9     月    2     日
附錄本案論罪科刑法條：
中華民國刑法第339條
（普通詐欺罪）
意圖為自己或第三人不法之所有，以詐術使人將本人或第三人之
物交付者，處5 年以下有期徒刑、拘役或科或併科1 千元以下罰
金。
以前項方法得財產上不法之利益或使第三人得之者，亦同。
前二項之未遂犯罰之。